【裁判字號】    88,易,3331
【裁判日期】    891009
【裁判案由】    傷害
【裁判全文】
臺灣臺南地方法院刑事判決                        八十八年度易字第三三三一號
    公  訴  人  臺灣台南地方法院檢察署檢察官
    被      告  乙○○
右列被告因傷害案件，經檢察官提起公訴 (八十八年度偵字第一三四六五號)，本院
判決如左：
    主  文
乙○○傷害人之身體，處有期徒刑參月，如易科罰金，以參佰元折算壹日。
    事  實
一、乙○○之子洪靖傑與丁○○原為夫妻（現已離婚），乙○○與丁○○素來不睦，
    屢因細故爭執。乙○○於民國八十八年九月二十二日中午十二時許，在台南市○
    區○○街四十六號三樓，因與丁○○爭執金飾歸屬問題，雙方再次發生衝突，乙○○基於普通傷害之故意，隨手拾起丁○○所有用以搬家而放置於該地之垃圾袋
    捲筒一只毆打丁○○，致丁○○受有頭部外傷、左額部皮下血腫二╳二公分等傷
    害。
二、案經丁○○訴由台南市警察局第四分局報告臺灣台南地方法院檢察署檢察官偵查
    起訴。
    理  由
一、訊據被告乙○○於偵查時固坦承於八十八年九月二十二日在台南市○區○○街四
    十六號三樓與告訴人丁○○發生衝突，曾以垃圾袋捲筒還手攻擊告訴人，惟辯稱
    ：當時係告訴人先行以螺絲起子攻擊伊，伊才用垃圾袋捲筒想要抵擋他，告訴人
    所受傷害，係因告訴人抬頭不慎自行撞到垃圾袋捲筒的；證人丙○○○腦中風，
    證言不足採信；被告復於本院審理時改稱當日並未以垃圾袋捲筒毆打告訴人云云
    。經查：(1)被告於八十八年九月二十二日在台南市○區○○街四十六號三樓，以
    垃圾袋捲毆打告訴人，致告訴人受有頭部外傷、左額部皮下血腫二╳二公分等情
    ，業據告訴人於警訊及偵審中指訴歷歷，核與證人丙○○○於本院調查證據時結
    證稱：「被告拿長約三尺類似棍子的東西毆打告訴人全身，告訴人臉部等處成傷
    。」等語（參見本院八十九年四月二十日訊問筆錄），並有財團法人奇美醫院八
    十八年九月二十二診斷證明書一份在卷可稽。(2)告訴人於本院審理時指稱：「被
    告進來就抓我頭髮、又打我，但我小孩才二歲而已，怕小孩被抱去，我才抱著小
    孩沒有還手等語相符。」（參見八十八年十二月三十日審判筆錄），核與證人丙○○○於本院調查證據時證稱：「告訴人與被告在爭執時，告訴人手上有抱小孩
    。」等語（參見八十八年四月二十日訊問筆錄）相符，告訴人之指述與事實相符
    ，堪以採信。按告訴人當日既已懷抱二歲小孩，當無可能先行出手毆擊被告，另
    參證人丙○○○於本院調查證據時證稱：（當天被告與告訴人發生事情，被告有
    無受傷？）「我沒有看到被告受傷。」等語（參八十八年四月二十日訊問筆錄）
    ，足徵被告辯稱係告訴人先動手傷害伊，伊所為僅係自衛云云，不足採信。又證
    人丙○○○於本院調查證據時到庭陳述時，精神狀況良好，敘事清晰，並無異常
    之處，被告指稱證人丙○○○曾經中風，質疑證人所為之證言不可採信云云，尚
    不可採。被告犯行明確，堪以認定。
二、核被告所為係犯刑法第二百七十七條第一項之傷害罪。爰審酌被告犯罪使用之工
    具、告訴人因而所受之傷害，犯罪後否認犯行之態度等一切情狀，量處如主文所
    示之刑，並定易科罰金之折算標準。
三、併辦意旨另以：被告於八十九年一月八日十九時許，在台南縣永康市○○路五七
    八巷二號十五樓之四其子洪靖傑住處，亦曾與其夫甲○○（業經本院八十九年度
    易字第一三六四號判處有期徒刑三月）共同毆打告訴人，因認被告先後二次犯行
    為連續犯，具有裁判上一罪之關係等語。惟查：公訴人指稱被告於八十九年一月
    八日十九時許傷害告訴人等情，與本案事實相距三月有餘，且被告於本院審理時
    自承當日至前開洪靖傑住處前，原不知悉告訴人事前已擅自進入該址，參以被告
    與告訴人間前後二次衝突係因細故發生爭執，進而相互拉扯互毆等情，顯見被告
    於八十九年一月八日毆打告訴人之犯行係被告進入前開處所之際，突見告訴人於
    屋內，另行起意而為之，自難認被告先後二次犯行，係基於概括之犯意為之。被
    告所涉二次犯行，既無連續犯之裁判上一罪關係，公訴人起訴效力未及於移送併
    辦部分（八十九年度偵字第二九七八號），本院自無從併與審酌，此部分應移由
    檢察官另行偵查辦理，附此敘明。
據上論斷，應依刑事訴訟法第二百九十九條第一項前段、刑法第二百七十七條第一項
、第四十一條，罰金罰鍰提高標準條例第一條前段、第二條，判決如主文。
本案經檢察官許鈺茹到庭執行職務
中      華      民      國    八十九    年      十      月      九      日
                                  臺灣臺南地方法院刑事第四庭
                                          法  官    卓  穎  毓
右正本證明與原本無異。
如不服本判決，應於判決送達後十日內，向本院提出上訴狀。
                                          書記官    黃  子  起
中      華      民      國    八十九    年      十      月     九       日
附錄法條：
刑法第二百七十七條第一項：
傷害人之身體或健康者，處三年以下有期徒刑，拘役或一千元以下罰金。


司法院資訊處製作；財團法人民間司法改革基金會備份。
